臺灣桃園地方法院刑事判決
                                    110年度審訴字第787號
公  訴  人  臺灣桃園地方檢察署檢察官
被      告  陳亭宇


上列被告因違反毒品危害防制條例案件，經檢察官提起公訴（11
0 年度偵字第9801號），被告於本院準備程序進行中，就被訴事
實為有罪之陳述，經本院告知簡式審判程序意旨，並聽取當事人
意見後，本院合議庭裁定由受命法官獨任依簡式審判程序審理，
判決如下：
    主  文
陳亭宇持有第二級毒品純質淨重二十公克以上，處有期徒刑貳年
拾月。
扣案如附表所示之物，均沒收銷燬之。
    事實及理由
一、陳亭宇明知甲基安非他命為毒品危害防制條例第2條第2項第2
     款公告列管之第二級毒品，不得無故持有，竟基於持有第二
     級毒品純質淨重20公克以上之犯意，於民國108年間某時許
     ，在位於臺北市中山區林森北路上某處酒店內，無償取得
     其友人因癌症住院而寄放之第二級品甲基安非他命約1.5公
     斤，自斯時起非法持有甲基安非他命。嗣經警因通緝陳亭
     宇到案，並自其隨身黑色手提袋內扣得如附表備註欄㈠所示
     之物，並徵得陳亭宇之同意，至其位於新北市板橋區懷德
     街191巷26弄11號5樓執行搜索，當場扣得如附表備註欄㈡、
     ㈢所示之物，始悉上情。
二、證據清單：
　㈠被告陳亭宇於警詢及本院準備程序時之自白。
　㈡桃園市政府警察局扣押筆錄暨扣押物品目錄表、桃園市政府
     警察局八德分局刑案現場勘察報告（含現場勘察紀錄表、
     現場勘察照片等件）、臺北榮民總醫院110 年2 月20日北
     榮毒鑑字第C0000000號毒品成分鑑定書、內政部警政署刑
     事警察局110 年6 月3 日刑鑑字第1100024595號鑑定書。
三、論罪科刑：
  ㈠按行為後法律有變更者，適用行為時之法律，但行為後之法
     律有利於行為人者，適用最有利於行為人之法律，刑法第2
     條第1 項定有明文。本案被告於行為後，毒品危害防制條
     例第11條規定於109 年1 月15日公布修正，於109 年7 月1
     5日生效施行。然毒品危害防制條例第11條第4 項之規定並
     未修正，而既然新舊法處罰之輕重相同，即無比較適用之
     問題，非刑法第2 條所指之法律有變更，即無本條之適用
     ，應依一般法律適用原則，適用裁判時法（最高法院95年
     度第21次刑事庭會議、107 年度台上字第4438號判決意旨
     、臺灣高等法院暨所屬法院95年法律座談會刑事類提案16
     號、第18號參照）。
  ㈡核被告所為，係犯毒品危害防制條例第11條第4 項之持有第
     二級毒品純質淨重20公克以上罪。
　㈢被告前因公共危險案件，經臺灣新北地方法院以107 年度交
     簡字第857號判處有期徒刑3 月確定，業於民國107年9月28
     日易科罰金執行完畢等情，有臺灣高等法院被告前案紀錄
     表在卷可考，其受徒刑之執行完畢，5 年以內故意再犯本
     案有期徒刑以上之罪，固合於刑法第47條第1 項規定，為
     累犯。惟審酌被告執行完畢之公共危險案件，與本案罪名
     、犯罪情節以及保護法益俱屬不同，難認其有特別惡性及
     對刑罰反應力薄弱，爰參酌司法院大法官會議釋字第775 
     號解釋意旨，不依刑法第47條第1 項規定，加重其最低本
     刑。
　㈣按刑法第62條所定自首減刑，係以對於未發覺之犯罪，在有
     偵查犯罪職權之公務員知悉犯罪事實及犯人之前，向職司
     犯罪偵查之公務員坦承犯行，並接受法院之裁判而言。苟
     職司犯罪偵查之公務員已知悉犯罪事實及犯罪嫌疑人後，
     犯罪嫌疑人始向之坦承犯行者，為自白，而非自首。而所
     謂發覺，不以有偵查犯罪之機關或人員確知其人犯罪無誤
     為必要，僅須有確切之根據得為合理之可疑者，亦屬發覺
     （最高法院97年度台上字第5969號判決意旨參照）。查本
     案被告遭員警盤查時，即由員警目視所及之黑色提袋內疑
     有大量毒品，進而詢問被告，被告始向員警坦承等情，有1
     10年2月20日調查筆錄在卷可考。顯見警方於被告交代犯行
     前，已有相當根據合理懷疑被告有持有毒品之情，縱被告
     事後如實交代，僅係配合調查之自白耳，尚與自首之要件
     有間，自無適用自首減刑之情，附此敘明。
  ㈤爰審酌被告明知甲基安非他命係屬毒品危害防制條例所列管
     之第二級毒品，竟仍持有甲基安非他命純質淨重約1486.60
      公克，數量龐大，實屬不該。兼衡其犯罪之動機、目的、
     手段、素行、持有毒品之數量及其犯罪後坦承犯行，態度
     尚可等一切情狀，分別量處如主文所示之刑，以示懲儆。
四、沒收部分：
  ㈠扣案如附表所示之毒品，係供被告本案持有所查獲之毒品，
     不問屬於被告與否，均應依毒品危害防制條例第18條第1 
     項前段規定，宣告沒收銷燬之。另包裝前揭毒品之包裝袋
     ，因與其內之毒品，難以析離，且無析離之實益與必要，
     應一併沒收銷燬之；至毒品送鑑耗損之部分，既已滅失，
     自無庸宣告沒收銷燬，併此敘明。
  ㈡至其餘扣案物，經核均與本案無關，爰不予宣告沒收，末此
     敘明。
五、應適用之法條：
    刑事訴訟法第273 條之1 第1 項、第299 條第1 項前段、第
     310 條之2 、第454 條第1 項，毒品危害防制條例第11條
     第4 項、第18條第1 項前段，刑法第11條。
六、如不服本判決應於收受判決後20日內向本院提出上訴書狀，
     並應敘述具體理由。其未敘述上訴理由者，應於上訴期間
     屆滿後20日內向本院補提理由書（均須按他造當事人之人
     數附繕本）「切勿逕送上級法院」。
本案經檢察官劉仲慧到庭執行職務。
中　　華　　民　　國　　111 　年　　1 　　月　　19　　日
                  刑事審查庭  法  官  呂曾達
以上正本證明與原本無異。
如不服本判決應於收受判決後20日內向本院提出上訴書狀，並應
敘述具體理由。其未敘述上訴理由者，應於上訴期間屆滿後20日
內向本院補提理由書(均須按他造當事人之人數附繕本)「切勿逕
送上級法院」。 
　　　　　　　　　　　　　　　書記官　楊淨雲
中　　華　　民　　國　　111 　年　　1 　　月　　20　　日
附錄本案論罪科刑依據之法條：
毒品危害防制條例第11條第4 項
持有第二級毒品純質淨重20公克以上者，處6 月以上5 年以下有
期徒刑，得併科新臺幣70萬元以下罰金。
附表：
應沒收銷燬之物：   編號 扣押物品             備            註  1 第二級毒品甲基安非他命3包（含包裝袋3包，先送臺北榮民總醫院鑑定，再送內政部警政署刑事警察局鑑定） ㈠、結晶或透明晶體1 包，檢出第二級毒品甲基安非他命成分，毛重1001.3900 公克（含1 個塑膠袋重），淨重996.3583公克，因鑑驗取用0.0020公克，驗餘淨重996.3563公克。 ㈡、結晶或透明晶體1 包，檢出第二級毒品甲基安非他命成分，毛重500.9700公克（含1 個塑膠袋重），淨重496.1092公克，因鑑驗取用0.0028公克，驗餘淨重946.1064公克。 ㈢、結晶或透明晶體1 包，檢出第二級毒品甲基安非他命成分，毛重24.3646 公克（含1 個塑膠袋重），淨重23.5979 公克，因鑑驗取用0.0020公克，驗餘淨重23.5959 公克。 ㈣、有臺北榮民總醫院110 年2 月20日北榮毒鑑字第C0000000號毒品成分鑑定書1 紙在卷可稽（參110 年度偵字第9801號卷，第111 頁）。   ㈠、白色晶體3 包，驗前總毛重1524.67 公克（包裝總重約23.05 公克），驗前總淨重約1501.62公克。 ㈡、隨機抽取編號1 鑑定： 　　⒈淨重989.45公克，取0.09公克鑑定用罄，驗餘淨重989.36公克。 　　⒉檢出第二級毒品甲基安非他命成分。 　　⒊純度約99% ㈢、推估驗前總純質淨重約1486.60公克。 ㈣、有內政部警政署刑事警察局110 年6 月3 日刑鑑字第1100024595號鑑定書1 紙在卷可稽（參110 年度偵字第9801號卷，第113 頁）。